.title Simple Resonant Filter (Sallen-Key)

R1 1 2 2.2k
R2 2 3 2.2k
C1 2 4 100e-9  
C2 3 0 1.2e-9
   
* 3. Componente E come Buffer (Op-Amp ideale)
* Ingresso al nodo 3, Uscita al nodo 4
E_op 4 0 3 0 Gain=1.4105 Vmax=15 Vmin=-15 Rout=11000
*R_prot 5 4 10000

* Comandi del simulatore
.input 1
.output 4
.probe svf.csv V(input) V(4)
