.title Sallen-Key Low Pass VCF


* Prima sezione RC
R1 1 2 10k
C1 2 4 10e-9

* Seconda sezione RC
R2 2 3 10k
C2 3 0 10e-9

* VCVS configurato come Buffer (Guadagno = 1)
* Il segnale al nodo 3 (uscita del filtro) viene riportato al nodo 4
E1 4 0 3 0 Gain=3 Vmax=15 Vmin=-15 Rout=1

.input 1
.output 4
.probe vcf_simple.csv V(1) V(4)
