* Alimentazione
VCC 10 0 DC 9
VEE 11 0 DC -9

* NODI: 
* 2 = Uscita dell'Op-Amp
* 3 = Ingresso NON-Invertente (plus)
* 1 = Ingresso Invertente (minus)

* RETROAZIONE POSITIVA (Trigger di Schmitt)
R1 2 3 10k
R2 3 0 10k

* RETROAZIONE NEGATIVA (Temporizzazione RC)
R3 2 1 47k
C1 1 0 22e-9

* ISTANZA OP-AMP (Secondo il tuo costruttore: out, plus, minus, vcc, vee)
O1 2 3 1 10 11 TL072 Rout=75 Imax=0.020 Gain=10000 Sr=13

.output 2
.ic C1 0.1
.warmup 0.5
.probe oscillator.csv V(1) V(2)